【裁判字號】    95,訴緝,8
【裁判日期】    950315
【裁判案由】    詐欺等
【裁判全文】
臺灣雲林地方法院刑事裁定               95年度訴緝字第8號
聲  請  人
即被告之女  乙○○
聲  請人即
選任辯護人  簡承佑律師
            張育誠律師
被      告  甲○○○
                      國民
                      （現羈押於臺灣雲林看守所）
上列聲請人等因被告犯詐欺等案件，聲請停止羈押，本院裁定如
下：
    主  文
甲○○○取具繳納保證金額新臺幣伍拾萬元之保證金，同時限制
住居於雲林縣斗六市鎮○里○○路400 號，並限制出境後，准予
停止羈押。
    理  由
一、聲請意旨略以：
  (一)聲請人即被告之女乙○○聲請意旨略以：被告甲○○○於民
    國95年2 月20日經通緝訊問後，認無羈押必要諭知交保新臺
    幣（下同）500,000 元，因家屬路遠籌款不及，未能當天具
    保而被羈押。今家屬已籌得上開款項，等候繳交保證金。又
    被告因糖尿病併發症，導致現在一週需洗腎3 次，請求法官
    尊重生命，保障人權，讓被告交保就醫洗腎。又因500,000
    元，對聲請人來說金額過大，東湊西湊僅得200,000 元，請
    求准予具保停止羈押。
  (二)聲請人即被告之選任辯護人為被告提出之聲請狀主張略以：
    1.被告甲○○○因詐欺等案件，前經鈞院於95年2 月20日裁
      定羈押在案，惟被告年近70歲，又因患有慢性腎衰竭、高
      血壓、糖尿病、尿毒症、皮膚潰爛等病症，每隔1 日，即
      需洗腎，而為前往新竹市馬偕醫院治療及平日看護方便，
      被告於逮捕到案前，均係與其兒子同住，被告係因病未居
      住原住所，並無逃逸情形，本件並無刑事訴訟法第101 條
      第1 項第1 款非予羈押，顯難進行追訴、審判或執行之情
      形。
    2.又被告因年事已高及病情嚴重，每星期必須洗腎3 至4 次
      ，被告顯有非即刻在外就醫無法痊癒之情形，被告有刑事
      訴訟法第114 條第1 項第3 款不得駁回具保停止羈押之情
      形。因此聲請依刑事訴訟法第110 條第1 項規定聲請准予
      具保停止羈押。
二、經查：被告前於本院89年度訴字第10號詐欺等案件審理時，
    經傳拘未著，拒不到案，經本院於89年4 月29日發布通緝，
    經過5 年9 個月有餘，始為警逮捕歸案。被告於95年2 月20
    日在本院訊問時亦表明：沒有固定住在何處，到處到親朋家
    住等語。由此足認被告居無定所，且有逃亡之事實，並認被
    告犯罪嫌疑重大，符合刑事訴訟法第101 條第1 項第1 款之
    要件，顯有羈押之原因。惟本院認被告前無犯罪紀錄，並且
    年歲已長，又患有糖尿病致每週有洗腎必要，而無羈押之必
    要。惟被告涉犯詐欺等罪，依檢察官起訴主張之犯罪事實，
    被告涉嫌倒會40,000,000餘元，造成被害人之損失甚鉅，因
    此交保金額不宜過低，而當庭諭知得以500,000 元具保代替
    羈押。然因被告當日無法具保，在此情形下，為確保日後審
    判或執行程序之進行，方認有羈押之必要，而諭知羈押在案
    。
三、又本院就被告之身體狀況函詢臺灣雲林看守所，經該所函覆
    略以：該所每週一、三、五均派員戒送被告至雲林縣虎尾鎮
    腎安診所洗腎，經該院醫師診察結果為：糖尿病併三病變、
    尿毒症，需每週一、三、五接受3 次規則血液透析治療。且
    該所之醫療設備，無法給予被告有效之治療。此有臺灣雲林
    看守所雲所宗衛字第0953000246號函文所附腎安診所診斷證
    明書1 紙在卷可查。是被告確罹有疾病而有每週3 天就醫之
    情形。因此，本院審酌被告犯案並受通緝逮捕之情節重大，
    及被告目前每週有3 次洗腎必要之疾病，又被告前經通緝5
    年9 月有餘始為警緝獲到案，顯然極易隱匿其行蹤，如再逃
    匿將難以進行追訴、審判，復以本案被害人所受損害高達
    40,000, 000 元，如交保金額過低，被告極有可能棄保潛逃
    等一切情狀，認被告於取具繳納保證金500, 000元，同時限
    制住居於其女乙○○位於雲林縣斗六市鎮○里○○路400 號
    之住處，並限制出境等條件完成後，其羈押之必要性始行消
    滅，准予停止羈押。
四、依刑事訴訟法第111 條第1 項、第3 項、第5 項、第121 條
    第1 項，裁定如主文。
中    華    民    國    95    年    3     月    15    日
                  刑事第二庭審判長法  官  林  輝  煌
                                  法  官  柯  志  民
                                  法  官  李  明  鴻
以上正本證明與原本無異。
如不服本裁定，應於裁定送達後5 日內向本院提出抗告狀。
                                  書記官  孫  秀  桃
中    華    民    國    95    年    3     月    15    日


司法院資訊處製作；財團法人民間司法改革基金會備份。
